【裁判字號】    97,易,705
【裁判日期】    970930
【裁判案由】    竊盜
【裁判全文】
臺灣雲林地方法院刑事判決               97年度易字第705號
公  訴  人  臺灣雲林地方法院檢察署檢察官
被      告  丙○○
                    另案於臺灣雲林第二監獄執行中
            戊○○
                    另案於臺灣雲林第二監獄執行中
上列被告因竊盜案件，經檢察官提起公訴（97年度偵字第3254、
4242號），被告2 人於本院準備程序進行中均為有罪之陳述，經
本院裁定適用簡式審判程序審理，判決如下：
    主  文
丙○○竊盜，處有期徒刑月，如易科罰金以新臺幣壹仟元折算
壹日；又共同竊盜，處有期徒刑肆月，如易科罰金以新臺幣壹仟
元折算壹日；應執行有期徒刑陸月，如易科罰金以新臺幣壹仟元
折算壹日。
戊○○共同竊盜，累犯，處有期徒刑伍月，如易科罰金以新臺幣
壹仟元折算壹日。
    事實及理由
壹、程序事項：
    本件經被告2 人於準備程序期日均為有罪之陳述，經受命法
    官告知簡式審判程序之旨，並聽取當事人之意見後，本院認
    無不得或不宜改依簡式審判程序進行之處，爰依刑事訴訟法
    第273 條之1 第1 項，裁定由受命法官獨任進行簡式審判程
    序，則依據刑事訴訟法第273 條之2 、同法第159 條第2 項
    之規定，不適用傳聞法則有關限制證據能力之相關規定；並
    得依同法第310 條之2 之準用同法第454 條之規定製作略式
    判決書，依法僅需記載犯罪事實、證據名稱及應適用之法條
    ，並得以簡略方式為之，合先敘明。
貳、實體事項：
一、構成犯罪事實：
    戊○○前於民國95年間因連續施用第一級毒品案件，經本院
    於95年11月13日以95年度訴字第529 號判處有期徒刑10月確
    定，經減刑為有期徒刑5 月，96年2 月21日入監執行，96年
    7 月21日甫執行完畢。而丙○○單獨或與戊○○共同基於為
    自己不法所有之意圖，為下列行為：
  (一)97年5 月1 日前某日，丙○○單獨基於為自己不法有之意圖
    ，與戊○○、李淑雯（該2 人另為不起訴處分）共3 人前往
    張朝斌設於雲林縣斗六市○○里○○路929 號之汽車修配廠
    內辦理汽車貸款對保時，見甲○○所有、由張朝斌保管車牌
    號碼7601-NW 號之車牌2 面放置該修配廠地面，竟徒手竊取
    得手後離去。
  (二)又於97年5 月4 日晚間某時許，丙○○與戊○○共同基於意
    圖為自己不法所有之犯意聯絡，由戊○○騎車牌號碼不詳之
    機車搭載丙○○，前往雲林縣斗六市○○里○○路156 巷內
    ，由戊○○負責在旁把風，丙○○則以自備鑰匙（起訴書誤
    載為不詳工具）插入汽車鑰匙孔發動而竊取乙○○所有、停
    放於榮譽路156 巷51號前車號7128-NL 號（起訴書誤載為71
    28-NW 號）之自用小客車得手後離去。嗣由丙○○將該自用
    小客車引擎啟動裝置（鎖頭）更換，及將前揭竊得7601-NW
    號車牌懸掛於上揭自用小客車後，供作丙○○、戊○○2 人
    代步之用。97年5 月5 日下午5 時許，丙○○駕駛前揭已更
    換車牌後之自用小客車搭載戊○○、李淑雯等人行經雲林縣
    古坑鄉新庄村新庄99號前時，適為行經該處之乙○○發現，
    該車迅速駛離現場留下李淑雯，嗣經報警循線查悉上情。
二、認定犯罪事實所憑之證據名稱：
  (一)共同被告戊○○於偵查中之證述，及證人李淑雯、張朝斌於
    警訊、偵查中之證述。
  (二)被害人乙○○、甲○○之指述。
  (三)被告丙○○之身分證影本。
  (四)雲林縣斗六市○○里○○路156 巷內現場照片與失竊現場勘
    查圖。
  (五)贓物認領保管單2 份。
  (六)7601-NW 號車牌及7128-NL 號自小客車照片。
  (七)雲林縣警察局車輛協尋電腦輸入單及尋獲電腦輸入單各1 件
    。
  (八)被告丙○○、戊○○2 人於準備程序時之自白。
三、論罪科刑之理由：
  (一)核被告丙○○、戊○○2 人所為均係犯刑法第320 條第1 項
    之普通竊盜罪。
  (二)被告2 人就上揭竊取自用小客車部分，有犯罪聯絡及行為分
    擔，應依刑法第28條之規定，論以共同正犯。
  (三)被告丙○○就前開2 次之竊盜犯行，其犯意各別，行為互殊
    ，應予分論併罰。
  (四)查被告戊○○前於95年間因連續施用第一級毒品案件，經本
    院於95年11月13日以95年度訴字第529 號判處有期徒刑10月
    確定，經減刑為有期徒刑5 月，96年2 月21日入監執行，96
    年7 月21日甫執行完畢，有臺灣高等法院被告前案紀錄表在
    卷可參，其於5 年內再犯本件有期徒刑以上之罪，為累犯，
    應依法加重其刑。
  (五)爰審酌被告丙○○為二專肄業，自己開設營造公司，家中尚
    有父母親、弟弟，目前尚未結婚，而被告戊○○為國小畢業
    ，原從事高速公路上鋪設瀝青工作，家中有70餘歲之母親及
    3 、10歲之2 名稚子，亟待照拂，被告丙○○僅因施用毒品
    無錢及為躲避警方查獲，而竊取他人車牌及自用小客車用以
    代步，被告戊○○盲目跟從共同竊取他人自用小客車，造成
    被害人之損害非輕，然業經被害人領回，其損害並無擴大，
    及被告於犯罪後深知悔悟並坦承犯行，犯罪後態度尚佳等一
    切情狀，各量處如主文所示之刑，並諭知易科罰金之折算標
    準，而被告丙○○部分並合併定其應執行刑及易罰金之折算
    標準，以資儆懲。至於蒞庭檢察官考量被告戊○○為累犯、
    被告丙○○有2 次竊盜犯行，而各求處有期徒刑1 年，本院
    審酌上情及被告之犯罪情節，認該刑度稍嫌過重，附此敘明
    。
  (六)至於檢察官於起訴書上記載：「在李淑雯身上扣得小客車鑰
    匙1 支」，並認為該小客車鑰匙為被告丙○○所有且係供本
    件犯罪所用之物，而應予宣告沒收。本院審酌全部卷宗並無
    扣案物品清單，亦無該扣案鑰匙，再參閱被害人乙○○於警
    詢時證稱：當時我發現李淑雯身上有1 串鑰匙其中1 支是馬
    自達同廠牌之鑰匙，我就向她借該鑰匙嘗試發動，結果就可
    以發動，該鑰匙我回家後就丟棄了，李淑雯所提供之鑰匙並
    非我失竊的鑰匙等語（詳見警卷之乙○○97年6 月9 日警詢
    筆錄），可知被告丙○○竊盜所用之自備鑰匙1 支應無扣案
    ，並經被害人丟棄而滅失，蒞庭檢察官亦為如此之主張，故
    本院就此「扣案小客車鑰匙1 支」無從為沒收之諭知，附此
    敘明。
四、應適用之法條：
  (一)刑事訴訟法第273 條之1 第1 項、第299 條第1 項前段、第
    310 條之2 、第454 條。
  (二)刑法第320 條第1 項、第28條、第47條第1 項、第51條第5
    款、第41條第1 項前段，刑法施行法第1 條之1 第1 項、第
    2 項前段。
本案經檢察官丁○○到庭執行職務。
中    華    民    國    97    年    9     月    30    日
                  刑事第四庭    法  官  李淑惠
以上正本證明與原本無異。
如不服本判決，應於判決收受後10日內，向本院提出上訴狀（須
附繕本）。
                                書記官  林佳慧
中    華    民    國    97    年    9     月    30    日
附錄論罪科刑法條全文
中華民國刑法第320 條（普通竊盜罪、竊佔罪）
意圖為自己或第三人不法之所有，而竊取他人之動產者，為竊盜
罪，處5 年以下有期徒刑、拘役或5 百元以下罰金。
意圖為自己或第三人不法之利益，而竊佔他人之不動產者，依前
項之規定處斷。
前二項之未遂犯罰之。


司法院資訊處製作；財團法人民間司法改革基金會備份。
